【裁判字號】    98,抗,307
【裁判日期】    980219
【裁判案由】    停止執行
【裁判全文】
臺灣高等法院民事裁定                   98年度抗字第307號
抗  告  人  甲○○
代  理  人  乙○○
相  對  人  丙○○
上列當事人間遷讓房屋強制執行停止執行事件，抗告人對於中華
民國97年12月11日臺灣臺北地方法院97年度聲字第3316號所為裁
定提起抗告，本院裁定如下：
    主  文
抗告駁回。
抗告程序費用由抗告人負擔。
    理  由
一、本件相對人在原法院聲請意旨略以：抗告人執原法院九十四
    年北院公字第014000075 號公證書暨所附房屋租賃契約為執
    行名義，就債務人即伊父蔡明雄承租其坐落台北市○○街二
    四一號房屋為強制執行程序，惟該房屋於民國（下同）六十
    六年間業因台北市政府工務局為打通廣州街騎樓而拆除，僅
    餘一Ｕ字型牆壁，面積約四平方公尺之空間（該建物所坐落
    之基地即台北市○○區○○段一小段五五九地號土地，伊已
    於九十三年六月間取得所有權應有部分二分之一）；抗告人
    竟就該Ｕ字型牆壁前面為伊所有且非屬租賃範圍之雨棚（下
    稱系爭雨棚，該雨棚係伊父蔡明雄於八十三年間向訴外人黃
    添壽買受，再於九十三年六月十八日讓渡與伊），一併聲請
    強制執行遷讓（原執行法院執行案號：九十七年度執更三字
    第十一號），抗告人顯已不法侵害伊之權益，伊已依強制執
    行法第十五條之規定，向原法院提起異議之訴（九十七年度
    訴字第六六ＯＯ號），爰依強制執行法第十八條第二項之規
    定，聲請裁定停止原執行法院九十七年度執更三字第十一號
    遷讓房屋執行事件之強制執行程序等情，並提出蔡明雄於八
    十三年間向訴外人黃添壽買受系爭雨棚之讓渡書、蔡明雄讓
    渡系爭雨棚之讓渡書、土地登記謄本、及租賃公證書為證。
二、原裁定以：
  (一)按提起異議之訴時，法院因必要情形，或依聲請定相當並確
    實之擔保，得為停止強制執行之裁定，強制執行法第十八條
    第二項定有明文。相對人主張系爭雨棚為伊所有，為抗告人
    一併聲請強制執行遷讓，伊有足以排除強制執行之權利，伊
    已依強制執行法第十五條之規定，向原法院提起第三人異議
    之訴，爰聲請裁定停止強制執行，業經原法院依職權調取上
    開強制執行事件及第三人異議之訴事件卷宗查明無訛，核與
    上開規定相符，應予准許。
  (二)次按法院依強制執行法第十八條第二項規定定擔保金額而准
    許停止強制執行之裁定者，該項擔保係備供債權人因停止執
    行所受損害之賠償，其數額應依標的物停止執行後，債權人
    未能即時受償或利用該標的物所受之損害額，或其因另供擔
    保強制執行所受之損害額定之，非以強制執行標的物之價值
    或其債權額為依據（最高法院八十六年度臺抗字第四四二號
    裁定參照）。查抗告人係以其與債務人蔡明雄間經公證之前
    開公證書暨所附房屋租賃契約為執行名義，向原執行法院聲
    請強制執行，命債務人蔡明雄遷讓房屋（即該房屋被拆除僅
    餘之上開Ｕ字型牆壁及系爭雨棚），為兩造所不爭執。則抗
    告人請求債務人蔡明雄返還租賃標的物，其因停止執行所受
    之損害，應係相當於租金之損失，而上開租賃契約約定之租
    金為每月新臺幣（下同）一萬二千元，有該公證書所附房屋
    租賃契約附於原執行法院上開強制執行事件卷宗可稽，而相
    對人僅就其中二十平方公尺部分即上開Ｕ字型牆壁前面系爭
    雨棚部分主張為其所有，對其餘四平方公尺部分即上開Ｕ字
    型牆壁屬抗告人所有並不爭執，是抗告人因停止執行所受之
    每月租金損失即為1萬元（其計算式為：12000元X20/24=100
    00元），而相對人提起本件第三人異議之訴，其訴訟標的之
    價額未逾一百五十萬元，參諸各級法院辦案期限實施要點規
    定，第一、二審通常程序審理案件之期限依序為一年四個月
    、二年，共計三年四個月，加上裁判送達、上訴、分案等期
    間，本件第三人異議之訴案件審理期限預估約須四年，依此
    計算抗告人因停止執行所受之損害即為相當於上開期間之租
    金損失，因而酌定相對人應供擔保金額為四十八萬元（其計
    算式為：10000元X48=480000元），並無不合。
三、抗告意旨雖以：相對人為身心障礙者，並無謀生能力，為債
    務人蔡明雄之女；債務人蔡明雄竟以相對人為人頭，向本件
    租賃房屋之基地所有人購買該基地，於申辦過戶時並未通知
    伊優先承買，並繼續收受伊土地之租金，其提起第三人異議
    之訴，應無理由；又原裁定酌定之擔保金額過低，應以強制
    執行標的物之價值定之云云。惟查法院依強制執行法第十八
    條第二項規定定擔保金額而准許停止強制執行之裁定者，該
    項擔保係備供債權人因停止執行所受損害之賠償，其數額應
    依標的物停止執行後，債權人未能即時受償或利用該標的物
    所受之損害額，或其因另供擔保強制執行所受之損害額定之
    ，非以強制執行標的物之價值或其債權額為依據，已如上述
    ，足見原裁定所酌定之擔保金額並無過低之情形。至抗告人
    所為其餘之抗辯，則屬實體上之爭執，乃應待第三人異議之
    訴事件解決之問題，殊非本件停止執行程序所得審究。是抗
    告意旨指摘原裁定不當，聲明廢棄，為無理由。
四、爰裁定如主文。
中    華    民    國    98    年    2     月    19    日
                    民事第六庭
                        審判長法  官  林鄉誠
                              法  官  梁玉芬
                              法  官  楊豐卿
正本係照原本作成。
不得再抗告。
中    華    民    國    98    年    2     月    19    日
                              書記官  殷丹妮


司法院資訊處製作；財團法人民間司法改革基金會備份。
